【裁判字號】    97,訴,424
【裁判日期】    970619
【裁判案由】    毒品危害防制條例
【裁判全文】
臺灣高雄地方法院刑事判決               97年度訴字第424號
公  訴  人  臺灣高雄地方法院檢察署檢察官
被      告  乙○○
上列被告因毒品危害防制條例案件，經檢察官提起公訴（96年度
毒偵字第7883號、第10256 號），本院合議庭裁定由受命法官獨
任進行簡式審判程序，判決如下：
    主  文
乙○○施用第一級毒品，累犯，處有期徒刑拾月，扣案之注射針
筒壹支沒收；又施用第二級毒品，累犯，處有期徒刑陸月；又施
用第一級毒品，累犯，處有期徒刑拾月，扣案之夾鏈袋壹個沒收
。應執行有期徒刑壹年拾月，扣案之注射針筒壹支及夾鏈袋壹個
均沒收。
    事  實
一、乙○○前因施用毒品案件，經本院以89年度毒聲字第470 號
    裁定令入戒治處所施以強制戒治後，嗣經本院以89年度毒聲
    字第4205號裁定停止戒治並付保護管束，於民國90年1 月17
    日交付保護管束期滿執行完畢，並由臺灣高雄地方法院檢察
    署檢察官以90年度戒毒偵字第133 號為不起處分確定。復因
    施用第一級毒品及第二級毒品案件，經本院以92年度訴字第
    1119號分別判處有期徒刑8 月、6 月，應執行有期徒刑1 年
    ，又因施用第一級毒品及第二級毒品案件，經本院以93年度
    訴字第48 9號分別判處有期徒刑10月、8 月，應執行有期徒
    刑1 年4 月確定，此2 徒刑合併執行，於96年4 月16日因縮
    短刑期假釋出監，於96年5 月15日保護管束期滿，未經撤銷
    假釋，視為已執行完畢。詎其仍未戒絕毒癮，分別基於施用
    第一級毒品海洛因及第二級毒品甲基安非他命之犯意：
  (一)於96年7 月28日晚間22時前某時（起訴書誤載為96年7 月25
    日晚間23時許，應予更正），在其位於高雄縣林園鄉○○路
    234 號住處（起訴書誤載為高雄縣林園鄉○○○路之友人「
    添仔」住處，應予更正），以針筒注射方式，施用第一級毒
    品海洛因1 次。嗣於96年7 月28日晚間22時許，在高雄縣林
    園鄉○○路○段106 號後方產業道路為警查獲，並扣得乙○
    ○所有供施用海洛因所用之注射針筒1 支，始悉上情。
  (二)於96年11月12日晚間某時（起訴書誤載為96年11月6 日下午
    17時許，應予更正），在同上址住處（起訴書誤載為高雄縣
    大寮鄉○○○路82巷163 號住處），以針筒注射方式，施用
    第一級毒品海洛因1 次；復於同日晚間某時，在同上址住處
    ，將甲基安非他命置於錫箔紙上以火燒烤，以吸食煙霧之方
    式，施用第二級毒品甲基安非他命1 次。嗣於96年11月13日
    12時30分許，在高雄縣大寮鄉○○○路上因闖紅燈為警攔查
    ，扣得乙○○所有供施用海洛因所用之夾鏈袋1 個，而查獲
    上情。
二、案經高雄縣政府警察局林園分局及高雄市政府警察局苓雅分
    局分別報請臺灣高雄地方法院檢察署檢察官偵查起訴。
    理  由
一、本件被告乙○○所犯係死刑、無期徒刑、最輕本刑為3 年以
    上有期徒刑以外之罪，其於準備程序中就被訴事實為有罪之
    陳述，經法官告知簡式審判程序之旨，並聽取公訴人及被告
    之意見後，本院依刑事訴訟法第273 條之1 第1 項之規定，
    裁定進行簡式審判程序。又本件之證據調查，依刑事訴訟法
    第273 條之2 規定，不受同法第159 條第1 項、第161 條之
    2 、第161 條之3 、第163 條之1 及第164 條至第170 條規
    定之限制，均合先敘明。
二、訊據被告對於在上揭時、地，以上述方法施用第一級毒品海
    洛因2 次及施用第二級毒品甲基安非他命1 次之事實坦承不
    諱（本院卷第90至91頁），並有注射針筒1 支及含海洛因液
    體殘渣之夾鏈袋1 個扣案可佐。被告對其先後於96年7 月28
    日22時許及96年11月13日12時30分許，為警查獲後，均由警
    方提供乾淨空瓶予其親自採尿，並當面封緘之過程，亦不爭
    執（高縣林警偵移字第0960012600號卷第2 至3 頁、同上高
    市警苓分偵字卷第2 頁反面）。被告於96年7 月28日為警採
    尿送驗，經臺灣檢驗科技股份有限公司以氣相層析/ 質譜儀
    法 (GC/MS)確認檢驗結果，呈海洛因代謝後之嗎啡陽性反應
    ，有該公司96年8 月10 日 報告編號：KＺ000000000000號濫
    用藥物尿液檢驗報告、高雄縣政府警察局林園分局查獲毒品
    案件嫌疑人代號與真實姓名對照表（代號：林偵0214）各1
    紙（同上高縣林偵移字警卷第4 、5 頁）在卷為證。被告於
    96年11月13日為警採尿送驗，經高雄市立凱旋醫院以氣相層
    析質譜法（GC/MS） 確認檢驗結果，呈甲基安非他命陽性反
    應及海洛因代謝後之嗎啡陽性反應，有該院96年11月23日轉
    碼編號：A00000000 號濫用藥物尿液檢驗報告及高雄市政府
    警察局苓雅分局偵辦煙毒麻藥案件嫌疑人尿液採證代碼對照
    表（尿液代號：F96677 ） 各1 份在卷為證（臺灣高雄地方
    法院檢察署96年度毒偵字第10256 號卷第10頁、同上高市警
    苓分偵字警卷第13頁）。足認被告自白與事實相符，犯行堪
    以認定，應予依法論科。
三、被告前因施用毒品案件，經本院以89年度毒聲字第470 號裁
    定令入戒治處所施以強制戒治後，嗣經本院以89年度毒聲字
    第4205號裁定停止戒治並付保護管束，於90年1 月17日交付
    保護管束期滿執行完畢，並由臺灣高雄地方法院檢察署檢察
    官以90年度戒毒偵字第133 號為不起處分確定。復因施用第
    一級毒品及第二級毒品案件，經本院以92年度訴字第1119號
    分別判處有期徒刑8 月、6 月，應執行有期徒刑1 年，又因
    施用第一級毒品及第二級毒品案件，經本院以93年度訴字第
    48 9號分別判處有期徒刑10月、8 月，應執行有期徒刑1 年
    4 月確定，此2 徒刑合併執行，於96年4 月16日因縮短刑期
    假釋出監，於96年5 月15日保護管束期滿，未經撤銷假釋，
    視為已執行完畢，有臺灣高等法院被告前案紀錄表在卷可稽
    。是被告於經強制戒治執行完畢後，於5 年內再犯，經依法
    追訴處罰，又犯本案，已屬3 犯以上，檢察官逕行起訴，即
    無不合。
四、查海洛因係毒品危害防制條例第2 條第2 項第1 款所稱之第
    一級毒品，甲基安非他命係同條例第2 條第2 項第2 款所稱
    之第二級毒品，核被告所為，係犯毒品危害防制條例第10條
    第1 項施用第一級毒品罪及同條例第10條第2 項施用第二級
    毒品罪。其施用前持有第一級毒品海洛因、第二級毒品甲基
    安非他命之低度行為，應為施用第一級毒品海洛因、第二級
    毒品甲基安非他命之高度行為所吸收，均不另論罪。被告所
    為上開2 次施用第一級毒品及1 次施用第二級毒品犯行，犯
    意各別，行為互殊，應予分論併罰。被告前因施用第一級毒
    品及第二級毒品案件，經本院以92年度訴字第1119號分別判
    處有期徒刑8 月、6 月，應執行有期徒刑1 年，又因施用第
    一級毒品及第二級毒品案件，經本院以93年度訴字第489 號
    分別判處有期徒刑10月、8 月，應執行有期徒刑1 年4 月確
    定，此2 徒刑合併執行，於96年4 月16日因縮短刑期假釋出
    監，於96年5 月15日保護管束期滿，未經撤銷假釋，視為已
    執行完畢，有臺灣高等法院被告前案紀錄表在卷可憑，其受
    有期徒刑執行完畢後，於5 年內故意再犯本件有期徒刑以上
    之罪，為累犯，應依刑法第47條第1 項規定，加重其刑。爰
    審酌被告前因施用毒品經強制戒治執行完畢，猶未戒除施用
    毒品惡習，惟係戕害自身健康，且犯後坦承犯行，尚具悔意
    ，及其犯罪之動機、目的、手段等一切情狀，分別量處如主
    文所示之刑，並定其應執行刑。
五、扣案之注射針筒1 支及夾鏈袋1 個，雖經高雄醫學大學附設
    中和紀念醫院以氣相色層- 質譜分析法（GC-Ms） 確認檢驗
    結果，均呈甲基安非他命及海洛因陰性反應，有該院97年2
    月25日報告編號0000-000、0000-000號檢驗報告各1 紙在卷
    為證（本院卷第31、32頁），然均為被告所有，注射針筒1
    支為被告注射海洛因之用，夾鏈袋1 個為被告盛裝海洛因之
    用，內裝之海洛因已經用罄，業經被告供認在卷（本院卷第
    89頁），均係供犯罪所用之物，爰依刑法第38條第1 項第2
    款規定宣告沒收。
據上論斷，應依刑事訴訟法第273 條之1 第1 項、第299 條第1
項前段，毒品危害防制條例第10條第1 項、第2 項，刑法第11條
前段、第47條第1 項、第51條第5 款、第38條第1 項第2 款，判
決如主文。
本案經檢察官甲○○到庭執行職務。
中    華    民    國    97    年    6     月    19    日
                  刑事第八庭    法  官  曾鈴
以上正本證明與原本無異。
如不服本判決應於收受本判決後10日內向本院提出上訴書狀，並
應敘述具體理由，如未敘述上訴理由者，應於上訴期間屆滿後20
日內補提理由書狀於本院（均須按他造當事人之人數附繕本）「
切勿逕送上級法院」。
中    華    民    國    97    年    6     月    23    日
                                書記官  曾秀鳳
附錄本件論罪科刑法條：
毒品危害防制條例第10條第1項、第2項


司法院資訊處製作；財團法人民間司法改革基金會備份。
